---
title: "Messi"
output:
  html_document: default
  pdf_document: default
date: "2025-05-06"
---

```{r}
library(tidyverse)
library(statip)

options(scipen = 999)
```

```{r}
competiciones <- read.csv("messi_competitions.csv")
partidos <- read.csv("messi_matches.csv")
eventos <- read.csv("messi_events_reduced.csv")

competiciones
partidos
eventos
```

```{r}
unique(competiciones$competition_name)

sum(competiciones$messi_matches_count)
```

```{r}
partidos <- partidos %>%
  select(match_id, match_date, kick_off, home_score, away_score, match_week, competition_id, home_team_name, home_team_group, home_team_managers_nickname, away_team_name, away_team_group, away_team_country_name, away_team_managers_nickname, competition_stage_name, stadium_country_name, stadium_country_name, referee_name)
         
eventos <- eventos %>%
  select(-type_id, -possession_team_id, -team_id, -position_id, -pass_recipient_id, -pass_height_id, -body_part_id, -sub_type_id, -outcome_id, -technique_id)

eventos[eventos == ""] <- NA
```

```{r}
competition_match_count <- competiciones %>%
  group_by(competition_name) %>%
  summarise(
    n = sum(messi_matches_count)
  )

competition_match_count
```

```{r}

equipos_locales <- partidos %>%
  group_by(home_team_name) %>%
  summarise(
    n = n()
  ) %>%
  arrange(desc(n))

messi_equipos <- c("Barcelona", "Argentina", "Inter Miami", "Paris Saint-Germain")

partidos <- partidos %>%
  mutate(
    messi_local = ifelse(partidos$home_team_name %in% messi_equipos, 1, 0)
  )

porc_local <- mean(partidos$messi_local)

porc_local
```
```{r}
prom_gol <- (mean(partidos$home_score) + mean(partidos$away_score))/2

prom_gol_local <- mean(partidos$home_score)

prom_gol_vis <- mean(partidos$away_score)

prom_gol_mlocal <- sum(ifelse(partidos$messi_local == 1, partidos$home_score, 0))/sum(ifelse(partidos$messi_local == 1, 1, 0))

prom_gol_mvis <- sum(ifelse(partidos$messi_local == 0, partidos$away_score, 0))/sum(ifelse(partidos$messi_local == 0, 1, 0))

prom_gol

prom_gol_local
prom_gol_vis

prom_gol_mlocal
prom_gol_mvis
``` 

```{r}
df_scores <- partidos %>%
  select(home_score, away_score) %>%
  pivot_longer(cols = everything(), 
               names_to = "equipo", 
               values_to = "goles") %>%
  mutate(goles = as.factor(goles)) %>%
  count(equipo, goles)

ggplot(df_scores, aes(x = goles, y = n, fill = equipo)) +
  geom_col(position = position_dodge(width = 0.8), width = 0.7) +
  scale_fill_brewer(palette = "Set1") +
  labs(title = "Frecuencia de categorías por grupo",
       x = "Goles",
       y = "Conteo") +
  theme_minimal()
```

```{r}
df_tipo_eventos <- eventos %>%
  group_by(type_name) %>%
  summarize(
    porc = n()/nrow(eventos),
    tactics_formation = as.numeric(!all(is.na(tactics_formation))),
    player_name = as.numeric(!all(is.na(player_name))),
    pass_recipient_name = as.numeric(!all(is.na(pass_recipient_name))),
    pass_height_name = as.numeric(!all(is.na(pass_height_name))),
    end_xy = as.numeric(!all(is.na(end_x))),
    body_part_name = as.numeric(!all(is.na(body_part_name))),
    sub_type_name = as.numeric(!all(is.na(sub_type_name))),
    xy = as.numeric(!all(is.na(x))),
    under_pressure = as.numeric(!all(is.na(under_pressure))),
    outcome_name = as.numeric(!all(is.na(outcome_name))),
    pass_goal_assist = as.numeric(!all(is.na(pass_goal_assist))),
    shot_statsbomb_xg = as.numeric(!all(is.na(shot_statsbomb_xg))),
    aerial_won = as.numeric(!all(is.na(aerial_won))),
    pass_cross = as.numeric(!all(is.na(pass_cross))),
    pass_shot_assist = as.numeric(!all(is.na(pass_shot_assist))),
    out = as.numeric(!all(is.na(out))),
    substitution_replacement_id = as.numeric(!all(is.na(substitution_replacement_id))),
  ) %>%
  arrange(desc(porc))

df_tipo_eventos
```

```{r}
library(ggplot2)
ggplot(df_tipo_eventos, aes(x = reorder(type_name, -porc), y = porc)) +
  geom_col(fill = "lightblue", width = 0.7) +
  labs(
    title = "Frecuencia de categorías por grupo",
    x = "Tipo de evento",
    y = "Proporción"
  ) +
  theme_minimal() +
  theme(axis.text.x = element_text(angle = 45, hjust = 1))

```

que variables y que categorias de esas variables estan asociadas a cada tipo de evento?

Cantidad de partidos por equipo:

```{r}
df_partidos_equipo <- partidos %>% 
  pivot_longer(
    cols = c(home_team_name, away_team_name),
    values_to = "equipo"
  ) %>%
  group_by(equipo) %>%
  summarise(
    n = n()
  ) %>%
  arrange(desc(n))

df_partidos_equipo
```

```{r}
df_eventos_jugador <- eventos %>%
  group_by(player_name) %>%
  summarize(
    n_eventos = n()
  ) %>%
  arrange(desc(n_eventos))

df_eventos_jugador
```

```{r}
df_substitutions <- eventos %>%
  filter(type_name == "Substitution") %>%
  select(match_id, minute, second, player_id, substitution_replacement_id) %>%
  pivot_longer(
    cols = c(player_id, substitution_replacement_id),
    names_to = "in_out",
    values_to = "player_id"
  ) %>%
  mutate(in_out = recode(in_out,
                           "player_id" = "out",
                           "substitution_replacement_id" = "in"),
         minuto = minute + (second/60)
  ) %>%
  select(-minute, -second)
  
df_match_players <- eventos %>%
  mutate(player_id = ifelse(!is.na(substitution_replacement_id), substitution_replacement_id, player_id)) %>%
  filter(!is.na(player_id)) %>%
  select(match_id, player_id) %>%
  distinct(match_id, player_id)

df_match_length <- eventos %>%
  filter(type_name == "Half End" & period < 5) %>%
  group_by(match_id) %>%
  slice_max(period, n = 1) %>%
  ungroup() %>%
  distinct(match_id, .keep_all = T) %>%
  mutate(duracion = minute + (second / 60)) %>%
  select(match_id, duracion)

df_match_players <- df_match_players %>%
  left_join(df_match_length) 
```

```{r}

df_match_players_sub <- df_match_players %>%
  left_join(df_substitutions, join_by(match_id == match_id, player_id == player_id)) %>%
  mutate(double = ifelse(
    match_id == lead(match_id) & 
    player_id == lead(player_id),
    lead(minuto),
    NA),
    in_out = ifelse(
      match_id == lead(match_id) & player_id == lead(player_id),
      "double",
      in_out)
    ) %>%
  filter(!(player_id == lag(player_id) & match_id == lag(match_id)))

df_minutes_players <- df_match_players_sub %>%
  group_by(player_id) %>%
  summarize(
    minutes = sum(
      ifelse(is.na(in_out), duracion,
             ifelse(in_out == "in", duracion - minuto,
                    ifelse(in_out == "out", minuto,
                           double - minuto))))
  ) %>%
  arrange(desc(minutes))
```

```{r}
df_player_ids <- eventos %>%
  distinct(player_id, player_name)

df_minutes_players <- df_minutes_players %>%
  left_join(df_player_ids)
```

```{r}
df_partidos_jugador <- eventos %>%
  distinct(match_id, player_name) %>%
  count(player_name, name = "partidos") %>%
  arrange(desc(partidos)) %>%
  left_join(df_minutes_players) %>%
  filter(!is.na(player_name)) %>%
  select(-player_id)

df_partidos_jugador
```
```{r}
df_eventos_posicion <- eventos %>%
  group_by(position_name) %>%
  summarize(
    n_eventos = n()
  ) %>%
  arrange(desc(n_eventos))

df_eventos_posicion
```


```{r}
ggplot(df_eventos_posicion, aes(x = reorder(position_name, -n_eventos), y = n_eventos)) +
  geom_col(fill = "lightblue", width = 0.7) +
  labs(
    title = "Frecuencia de eventos por posicion",
    x = "Posicion",
    y = "Cantidad de eventos"
  ) +
  theme_minimal() +
  theme(axis.text.x = element_text(angle = 45, hjust = 1))
```


```{r}

df_shot_assist_xg <- eventos %>%
  filter(type_name %in% c("Pass", "Shot")) %>%
  mutate(shot_assist_xg_val = ifelse(pass_shot_assist == "True" | pass_goal_assist == "True", lead(shot_statsbomb_xg), NA)) %>%
  group_by(player_name) %>%
  summarize(shot_assist_xg = sum(shot_assist_xg_val, na.rm = TRUE))
  

df_pases <- eventos %>%
  filter(type_name == "Pass") %>%
  group_by(player_name) %>%
  summarize(
    posicion = mfv(position_name)[1],
    pases = n(),
    goal_assist = sum(ifelse(pass_goal_assist == "True", 1, 0), na.rm = T),
    shot_assist = sum(ifelse(pass_shot_assist == "True", 1, 0), na.rm = T) + goal_assist,
    pass_completion = (sum(is.na(outcome_name)))/pases
  ) %>%
  left_join(df_partidos_jugador, join_by(player_name == player_name)) %>%
  left_join(df_shot_assist_xg, join_by(player_name == player_name)) %>%
  mutate(
    pases_pg = pases/partidos,
    pases_x90 = pases*90/minutes,
    shot_assist_pg = shot_assist/partidos,
    shot_assist_x90 = shot_assist*90/minutes,
    goal_assist_pg = goal_assist/partidos,
    goal_assist_x90 = goal_assist*90/minutes,
    assist_xpase = goal_assist/pases,
    assist_xshot_assist = goal_assist/shot_assist,
    shot_assist_xg_pg = shot_assist_xg/partidos,
    shot_assist_xg_x90 = shot_assist_xg*90/minutes,
    xg_xshot_assist = shot_assist_xg/(shot_assist + goal_assist)
  ) %>%
  arrange(desc(pases))

df_pases
```

# Contar partidos jugados con messi

```{r}
df_partidos_cmessi <- eventos %>%
  filter(team_name %in% c("Barcelona", "Argentina", "Inter Miami", "Paris Saint-Germain")) %>%
  distinct(match_id, player_name) %>%
  group_by(player_name) %>%
  summarize(
    partidos_m = n()
  ) %>%
  arrange(desc(partidos_m))

df_partidos_cmessi
```


A que jugadores dio mas pases messi y de quienes recibe

```{r}
df_pases_messi <- eventos %>%
  filter(
    type_name == "Pass",
    player_name == "Lionel Andrés Messi Cuccittini"
  ) %>%
  group_by(pass_recipient_name) %>%
  summarize(
    posicion = mfv(position_name)[1],
    pases = n(),
    goal_assist = sum(ifelse(pass_goal_assist == "True", 1, 0), na.rm = T),
    shot_assist = sum(ifelse(pass_shot_assist == "True", 1, 0), na.rm = T) + goal_assist,
    pass_completion = (sum(is.na(outcome_name)))/pases
  ) %>%
  left_join(df_partidos_cmessi, join_by(pass_recipient_name == player_name)) %>%
  mutate(
    pases_pg = pases/partidos_m,
    shot_assist_pg = shot_assist/partidos_m,
    goal_assist_pg = goal_assist/partidos_m,
    assist_xpase = goal_assist/pases,
    assist_xshot_assist = goal_assist/shot_assist
  ) %>%
  arrange(desc(pases))

df_pases_messi 

df_pases_a_messi <- eventos %>%
  filter(
    type_name == "Pass",
    pass_recipient_name == "Lionel Andrés Messi Cuccittini"
  ) %>%
  group_by(player_name) %>%
  summarize(
    posicion = mfv(position_name)[1],
    pases = n(),
    goal_assist = sum(ifelse(pass_goal_assist == "True", 1, 0), na.rm = T),
    shot_assist = sum(ifelse(pass_shot_assist == "True", 1, 0), na.rm = T) + goal_assist,
    pass_completion = (sum(is.na(outcome_name)))/pases
  ) %>%
  left_join(df_partidos_cmessi, join_by(player_name == player_name)) %>%
  mutate(
    pases_pg = pases/partidos_m,
    shot_assist_pg = shot_assist/partidos_m,
    goal_assist_pg = goal_assist/partidos_m,
    assist_xpase = goal_assist/pases,
    assist_xshot_assist = goal_assist/shot_assist
  ) %>%
  arrange(desc(pases))

df_pases_a_messi
```

```{r}
g1 <- head(df_pases_messi,10) %>% filter(!is.na(pass_recipient_name)) %>%
  mutate(pass_recipient_name = factor(pass_recipient_name, levels = pass_recipient_name[order(pases)])) %>%
  ggplot(aes(x = pass_recipient_name, y = pases, fill = posicion)) +
  geom_bar(stat = "identity") +
  coord_flip() +
  labs(title = "Pases de Messi a otros jugadores",
       x = "Jugador",
       y = "Cantidad de pases",
       fill = "Posición") +
  theme_minimal()

g1

```
```{r}
g2 <- head(df_pases_a_messi,10) %>% filter(!is.na(player_name)) %>%
  mutate(player_name = factor(player_name, levels = player_name[order(pases)])) %>%
  ggplot(aes(x = player_name, y = pases, fill = posicion)) +
  geom_bar(stat = "identity") +
  coord_flip() +
  labs(title = "Pases de Messi a otros jugadores",
       x = "Jugador",
       y = "Cantidad de pases",
       fill = "Posición") +
  theme_minimal()

g2

```


```{r}
df_goles_jugadores <- eventos %>%
  filter(type_name == "Shot") %>%
  group_by(player_name) %>%
  summarize(
    posicion = mfv(position_name)[1],
    shots = n(),
    goals = sum(ifelse(outcome_name == "Goal", 1, 0)),
    xg = sum(shot_statsbomb_xg)
  ) %>%
  left_join(df_partidos_jugador, join_by(player_name == player_name)) %>%
  mutate(
    shots_pg = shots/partidos,
    shots_x90 = shots*90/minutes,
    goals_pg = goals/partidos,
    goals_x90 = goals*90/minutes,
    goals_xshot = goals/shots,
    xg_pg = xg/partidos,
    xg_x90 = xg*90/minutes,
    xg_diff_pg = goals_pg - xg_pg,
    xg_diff_x90 = goals_x90 - xg_x90,
    xg_diff_porc = (goals - xg)/xg
    ) %>%
  arrange(desc(shots))

df_goles_jugadores
```

```{r}
library(ggplot2)

muestra_xg <- df_goles_jugadores %>% 
  arrange(desc(shots_pg)) %>%
  head(50)

p1 <- ggplot(muestra_xg, aes(x = reorder(player_name, shots_pg), y = shots_pg)) +
  geom_col(fill = "lightblue", width = 0.7) +
  geom_hline(yintercept = mean(muestra_xg$shots_pg, na.rm = TRUE), 
             color = "red", linetype = "dashed", linewidth = 0.7) +
  labs(
    title = "Disparos por partido",
    x = NULL,
    y = "Promedio de disparos"
  ) +
  theme_minimal(base_size = 12) +
  theme(
    axis.text.x = element_text(angle = 90, hjust = 1, size = 8),
    plot.title = element_text(face = "bold", size = 14, hjust = 0.5),
    axis.title.y = element_text(size = 12),
    plot.margin = margin(10, 20, 10, 10)
  )

p1

```
```{r}

muestra_goles <- df_goles_jugadores %>% 
  arrange(desc(goals_pg)) %>%
  head(50)

p2 <- ggplot(muestra_goles, aes(x = reorder(player_name, goals_pg), y = goals_pg)) +
  geom_col(fill = "lightblue", width = 0.7) +
  geom_hline(yintercept = mean(muestra_goles$goals_pg, na.rm = TRUE), 
             color = "red", linetype = "dashed", linewidth = 0.7) +
  labs(
    title = "Goles por partido",
    x = NULL,
    y = "Promedio de goles"
  ) +
  theme_minimal(base_size = 12) +
  theme(
    axis.text.x = element_text(angle = 90, hjust = 1, size = 8),
    plot.title = element_text(face = "bold", size = 14, hjust = 0.5),
    axis.title.y = element_text(size = 12),
    plot.margin = margin(10, 20, 10, 10)
  )

p2
```
```{r}
muestra_xg <- df_goles_jugadores %>% 
  arrange(desc(xg_pg)) %>%
  head(50)

p3 <- ggplot(muestra_xg, aes(x = reorder(player_name, xg_pg), y = xg_pg)) +
  geom_col(fill = "lightblue", width = 0.7) +
  geom_hline(yintercept = mean(muestra_xg$xg_pg, na.rm = TRUE), 
             color = "red", linetype = "dashed", linewidth = 0.7) +
  labs(
    title = "Xg por partido",
    x = NULL,
    y = "Promedio de Xg"
  ) +
  theme_minimal(base_size = 12) +
  theme(
    axis.text.x = element_text(angle = 90, hjust = 1, size = 8),
    plot.title = element_text(face = "bold", size = 14, hjust = 0.5),
    axis.title.y = element_text(size = 12),
    plot.margin = margin(10, 20, 10, 10)
  )

p3
```
```{r}
muestra_xg_diff <- df_goles_jugadores %>% 
  arrange(desc(xg_diff_porc)) %>%
  head(50)

p4 <- ggplot(muestra_xg_diff, aes(x = reorder(player_name, xg_diff_porc), y = xg_diff_porc)) +
  geom_col(fill = "lightblue", width = 0.7) +
  geom_hline(yintercept = mean(muestra_xg_diff$xg_diff_porc, na.rm = TRUE), 
             color = "red", linetype = "dashed", linewidth = 0.7) +
  labs(
    title = "Diferencia porcentual de Goles - Xg",
    x = NULL,
    y = "Promedio de la diferencia"
  ) +
  theme_minimal(base_size = 12) +
  theme(
    axis.text.x = element_text(angle = 90, hjust = 1, size = 8),
    plot.title = element_text(face = "bold", size = 14, hjust = 0.5),
    axis.title.y = element_text(size = 12),
    plot.margin = margin(10, 20, 10, 10)
  )

p4
```
```{r}
library(ggplot2)
library(patchwork)  # for combining multiple plots

df_grafico <- df_goles_jugadores %>%
  filter(partidos > 5)

# 1. Shots per game
a1 <- ggplot(df_grafico, aes(x = shots_pg)) +
  geom_histogram(binwidth = 0.5, fill = "skyblue", color = "black") +
  geom_vline(xintercept = mean(df_goles_jugadores$shots_pg, na.rm = TRUE),
             color = "red", linetype = "dashed") +
  labs(title = "Disparos por partido", x = "Shots PG", y = "Frecuencia") +
  theme_minimal()

# 2. Goals per game
a2 <- ggplot(df_grafico, aes(x = goals_pg)) +
  geom_histogram(binwidth = 0.25, fill = "lightgreen", color = "black") +
  geom_vline(xintercept = mean(df_goles_jugadores$goals_pg, na.rm = TRUE),
             color = "red", linetype = "dashed") +
  labs(title = "Goles por partido", x = "Goals PG", y = "Frecuencia") +
  theme_minimal()

# 3. xG per game
a3 <- ggplot(df_grafico, aes(x = xg_pg)) +
  geom_histogram(binwidth = 0.25, fill = "lightpink", color = "black") +
  geom_vline(xintercept = mean(df_goles_jugadores$xg_pg, na.rm = TRUE),
             color = "red", linetype = "dashed") +
  labs(title = "xG por partido", x = "xG PG", y = "Frecuencia") +
  theme_minimal()

# 4. xG diff %
a4 <- ggplot(df_grafico, aes(x = xg_diff_porc)) +
  geom_histogram(binwidth = 5, fill = "orange", color = "black") +
  geom_vline(xintercept = mean(df_goles_jugadores$xg_diff_porc, na.rm = TRUE),
             color = "red", linetype = "dashed") +
  labs(title = "Diferencia % del xG", x = "xG Diff %", y = "Frecuencia") +
  theme_minimal()

# Combine all 4 plots
(a1 | a2) / (a3 | a4)

```

```{r}
eventos_xg <- eventos %>%
  filter(!is.na(shot_statsbomb_xg)) %>%
  group_by(match_id, team_name) %>%
  summarise(xg_total = sum(shot_statsbomb_xg, na.rm = TRUE), .groups = "drop")

eventos_xg
```
```{r}

combined <- partidos %>%
  left_join(eventos_xg, by = c("match_id", "home_team_name" = "team_name")) %>%
  rename(home_xg = xg_total) %>%
  left_join(eventos_xg, by = c("match_id", "away_team_name" = "team_name")) %>%
  rename(away_xg = xg_total)


xg_partidos <- combined %>%
  mutate(
    tie = ifelse(home_score == away_score, 1, 0),
    winning_team = case_when(
      home_score > away_score ~ home_team_name,
      away_score > home_score ~ away_team_name,
      home_score == away_score ~ home_team_name,
      TRUE ~ NA_character_
    ),
    losing_team = case_when(
      home_score < away_score ~ home_team_name,
      away_score < home_score ~ away_team_name,
      home_score == away_score ~ away_team_name,
      TRUE ~ NA_character_
    ),
    winning_score = pmax(home_score, away_score),
    losing_score = pmin(home_score, away_score),
    winning_xg = case_when(
      home_score > away_score ~ home_xg,
      away_score > home_score ~ away_xg,
      home_score == away_score ~ home_xg,
      TRUE ~ NA_real_
    ),
    losing_xg = case_when(
      home_score < away_score ~ home_xg,
      away_score < home_score ~ away_xg,
      home_score == away_score ~ away_xg,
      TRUE ~ NA_real_
    ),
    xg_diff = winning_xg - losing_xg
  ) %>%
  select(match_id, winning_team, losing_team,
         winning_score, losing_score,
         winning_xg, losing_xg, xg_diff, tie)

xg_partidos
```
```{r}
# Correlación entre goles y xG para equipos ganadores
cor_ganadores <- cor(xg_partidos$winning_score, xg_partidos$winning_xg, use = "complete.obs")

# Correlación entre goles y xG para equipos perdedores
cor_perdedores <- cor(xg_partidos$losing_score, xg_partidos$losing_xg, use = "complete.obs")

cat("Correlación goles reales ~ xG:\n")
cat("Ganadores:", round(cor_ganadores, 3), "\n")
cat("Perdedores:", round(cor_perdedores, 3), "\n")

```
```{r}
# ¿Cuántas veces el equipo con más xG fue el que ganó?
victorias_xg <- xg_partidos %>%
  filter(tie == 0)%>%
  mutate(xg_winner = ifelse(winning_xg > losing_xg, TRUE, FALSE)) %>%
  summarise(correct_predictions = sum(xg_winner),
            total = n(),
            porcentaje_aciertos = mean(xg_winner) * 100)

victorias_xg

```
```{r}
xg_partidos <- xg_partidos %>%
  mutate(goal_diff = winning_score - losing_score)  # diferencia de goles reales

cor_dif <- cor(xg_partidos$xg_diff, xg_partidos$goal_diff, use = "complete.obs")

cat("Correlación entre diferencia de xG y diferencia de goles:", round(cor_dif, 3))

```
```{r}

ggplot(xg_partidos, aes(x = xg_diff, y = goal_diff)) +
  geom_point(color = "blue", alpha = 0.6) +
  geom_smooth(method = "lm", color = "red") +
  labs(title = "¿xG_diff predice diferencia de goles?",
       x = "Diferencia de xG",
       y = "Diferencia de Goles")

```
```{r}
primer_gol_xg <- eventos %>%
  filter(type_name == 'Shot')%>%
  group_by(match_id) %>%
  mutate(gol_index = which(outcome_name == "Goal")[1]) %>%  
  mutate(row_id = row_number()) %>%
  filter(is.na(gol_index) | row_id <= gol_index) %>%
  select(-gol_index, -row_id, -id) 

primer_gol_xg
```

```{r}
xg_prom_partido <- primer_gol_xg %>%
  group_by(match_id) %>%
  summarize(xg_total=sum(shot_statsbomb_xg))

xg_prom_partido

```

```{r}
mean_xg <- mean(xg_prom_partido$xg_total)
mean_xg
```

```{r}
a9 <- ggplot(xg_prom_partido, aes(x = xg_total)) +
  geom_histogram(bins = 100, fill = "orange", color = "black") +
  geom_vline(xintercept = mean(xg_prom_partido$xg_total, na.rm = TRUE),
             color = "red", linetype = "dashed") +
  labs(title = "Diferencia % del xG", x = "xG Diff %", y = "Frecuencia") +
  theme_minimal()
a9
```

```{r}
goles_xg <- sum(df_goles_jugadores$goals)/sum(df_goles_jugadores$xg)

goles_xg
```

<<<<<<< HEAD

```{r}
pgoles_equipos <- primer_gol_xg %>%
  filter(outcome_name== 'Goal') %>%
  select(team_name, )

pgoles_equipos
```

```{r}
xg_pgol <- primer_gol_xg %>%
  group_by(match_id,team_name) %>%
  summarize(xg_total=sum(shot_statsbomb_xg))

xg_pgol
```


```{r}
pgoles_equipos <- pgoles_equipos %>%
  right_join(xg_pgol) %>%
  select(match_id, team_name, xg_total)

pgoles_equipos
```

```{r}
mean_pgol <- mean(pgoles_equipos$xg_total)

mean_pgol
```
```{r}
a10 <- ggplot(pgoles_equipos, aes(x = xg_total)) +
  geom_histogram(bins = 50, fill = "orange", color = "black") +
  geom_vline(xintercept = mean(pgoles_equipos$xg_total, na.rm = TRUE),
             color = "red", linetype = "dashed") +
  labs(title = "Diferencia % del xG", x = "xG Diff %", y = "Frecuencia") +
  theme_minimal()
a10
```

# Calculo de percentiles

```{r}
calc_percentil <- function(df, jugador, variable) {
  
  if (!variable %in% names(df)) {
    stop(paste("La columna", variable, "no existe en el data frame."))
  }
  
  # 2. Verificamos que haya al menos un valor no NA en la columna
  datos <- df[[variable]]
  if (all(is.na(datos))) {
    stop(paste("La columna", variable, "no contiene valores válidos (solo NA)."))
  }
  
  # 3. Verificamos que el jugador esté en el data frame
  if (!jugador %in% df$player_name) {
    stop(paste("El jugador", jugador, "no se encuentra en el data frame."))
  }

  # 4. Extraer el valor del jugador
  valor_buscado <- df[[variable]][df$player_name == jugador]
  if (length(valor_buscado) == 0 || is.na(valor_buscado)) {
    stop(paste("El jugador", jugador, "no tiene valor válido para la variable", variable))
  }

  ecdf_func <- ecdf(df[[variable]])
  
  valor_buscado <- df[[variable]][df$player_name == jugador]
  
  percentil <- ecdf_func(valor_buscado) * 100
  
  return(percentil)
}

messi_nombre <- "Lionel Andrés Messi Cuccittini"

df_pases_f <- df_pases %>%
  filter(minutes > 225)

df_goles_f <- df_goles_jugadores %>%
  filter(minutes > 225)
```

```{r}
positions <- unique(eventos$position_name)

offensive_positions <- c("Right Center Forward", "Center Forward", "Left Wing", "Right Wing", "Left Center Forward", "Center Attacking Midfield", "Left Attacking Midfield", "Secondary Striker", "Right Attacking Midfield")
```


```{r}
library(fmsb)

df_pases_offense <- df_pases_f %>%
  filter(posicion %in% offensive_positions)

valores_messi_pases <- c(
  calc_percentil(df_pases_offense, messi_nombre, "pases_x90"),
  calc_percentil(df_pases_offense, messi_nombre, "goal_assist_x90"),
  calc_percentil(df_pases_offense, messi_nombre, "assist_xpase"),
  calc_percentil(df_pases_offense, messi_nombre, "shot_assist_x90"),
  calc_percentil(df_pases_offense, messi_nombre, "assist_xshot_assist"),
  calc_percentil(df_pases_offense, messi_nombre, "pass_completion"),
  calc_percentil(df_pases_offense, messi_nombre, "shot_assist_xg_x90"),
  calc_percentil(df_pases_offense, messi_nombre, "xg_xshot_assist")
)

# Nombres de los atributos
atributos_pase <- c("Pases Totales", "Asistencias", "Asistencia por pase", "Asistencias de tiro", "Asistencia por tiro", "Efectividad de Pases", "Xg asistidos", "Xg por asistencia de tiro")

# Crear el data frame en formato correcto
df_percentil_pasador <- data.frame(rbind(
  max = rep(100, length(valores_messi_pases)),
  min = rep(0, length(valores_messi_pases)),
  Messi = valores_messi_pases
))

# Asignar nombres de columnas
colnames(df_percentil_pasador) <- atributos_pase

# Graficar
radarchart(df_percentil_pasador,
           axistype = 1,
           pcol = "#1DA1F2",
           pfcol = scales::alpha("#1DA1F2", 0.4),
           plwd = 2,
           cglcol = "grey",
           cglty = 1,
           axislabcol = "black",
           vlcex = 0.8,
           title = "Perfil de pase de Messi (percentiles)")

```

```{r}

df_goles_offense <- df_goles_f %>%
  filter(posicion %in% offensive_positions)

# Crear un data frame con los percentiles
valores_messi_goles <- c(
  calc_percentil(df_goles_offense, messi_nombre, "goals_x90"),
  calc_percentil(df_goles_offense, messi_nombre, "shots_x90"),
  calc_percentil(df_goles_offense, messi_nombre, "goals_xshot"),
  calc_percentil(df_goles_offense, messi_nombre, "xg_x90"),
  calc_percentil(df_goles_offense, messi_nombre, "xg_diff_x90"),
  calc_percentil(df_goles_offense, messi_nombre, "xg_diff_porc")
)

# Nombres de los atributos
atributos_goles <- c("Goles", "Tiros", "Goles por tiro", "Xg", "Diferencia de Xg y goles","Goles sobre experado")

# Crear el data frame en formato correcto
df_percentil_goleador <- data.frame(rbind(
  max = rep(100, length(valores_messi_goles)),
  min = rep(0, length(valores_messi_goles)),
  Messi = valores_messi_goles
))

# Asignar nombres de columnas
colnames(df_percentil_goleador) <- atributos_goles

# Graficar
radarchart(df_percentil_goleador,
           axistype = 1,
           pcol = "#1DA1F2",
           pfcol = scales::alpha("#1DA1F2", 0.4),
           plwd = 2,
           cglcol = "grey",
           cglty = 1,
           axislabcol = "black",
           vlcex = 0.8,
           title = "Perfil de tiros de Messi (percentiles)")

```
```{r}
pases <- eventos %>%
  filter(type_name == 'Pass', player_name == messi_nombre) %>%
  drop_na(end_x, end_y, x , y) 

pases

pases_a_messi <- eventos %>%
  filter(type_name == 'Pass', pass_recipient_name == messi_nombre) %>%
  drop_na(end_x, end_y, x , y) 

pases_a_messi
```
```{r}

# Weight based on how close start is to x0, y0
x0 <- 30
y0 <- 40
sigma <- 10
pases$weight <- exp(- ((pases$x - x0)^2 + (pases$y - y0)^2) / (2 * sigma^2))


library(ks)

kde <- kde(x = cbind(pases$end_x, pases$end_y), w = pases$weight)
plot(kde)



```
```{r}
library(ggsoccer)
library(shiny)
library(ks)       # weighted KDE
library(ggplot2)
library(reshape2)

ui <- fluidPage(
  titlePanel("Mapa de Calor de Pases de Messi"),
  sidebarLayout(
    sidebarPanel(
      sliderInput("x0", "Punto de comienzo horizontal:", min = 0, max = 121, value = 50),
      sliderInput("y0", "Punto de comienzo vertical:", min = 0, max = 90, value = 50),
      sliderInput("sigma", "Bandwidth (sigma):", min = 1, max = 30, value = 10)
    ),
    mainPanel(
      plotOutput("heatmapPlot")
    )
  )
)

server <- function(input, output, session) {

output$heatmapPlot <- renderPlot({
  # Calculate weights based on start proximity to (x0, y0)
  dist_sq <- (pases$x - input$x0)^2 + (pases$y - input$y0)^2
  sigma <- input$sigma
  weights <- exp(-dist_sq / (2 * sigma^2))
  
  # Normalize weights (important!)
  weights <- weights / sum(weights)

  # Prepare end point matrix
  end_points <- cbind(pases$end_x, pases$end_y)
  
  # Remove invalid entries
  valid_idx <- is.finite(weights) & rowSums(is.finite(end_points)) == 2
  weights <- weights[valid_idx]
  end_points <- end_points[valid_idx, ]
  
  # KDE bandwidth matrix
  H <- diag(sigma^2, 2)
  
  # KDE estimate
  kde_res <- kde(x = end_points, w = weights, H = H, compute.cont = FALSE)
  
  # Build data frame for ggplot
  df <- expand.grid(x = kde_res$eval.points[[1]], y = kde_res$eval.points[[2]])
  df$z <- as.vector(kde_res$estimate)
  
  # Plot with pitch
  ggplot(df, aes(x = x, y = y, fill = z)) +
    annotate_pitch(colour = "white", fill = "green4", alpha = 0.3, dimensions = pitch_statsbomb) +
    theme_pitch() +
    geom_raster(interpolate = TRUE, alpha = 0.8) +
    scale_fill_gradient(low = "green4", high = "red") +
    geom_point(aes(x = input$x0, y = input$y0), color = "blue", size = 4) +
    coord_fixed(xlim = c(0, 120), ylim = c(0, 80)) +
    labs(title = "Mapa de calor del KDE ponderado de destino de pases",
         subtitle = paste0("Ponderaado por su cercania a: (", input$x0, ", ", input$y0, ")"),
         fill = "Density")
})

}

shinyApp(ui, server)


```
```{r}
ui2 <- fluidPage(
  titlePanel("Mapa de Calor de Pases a Messi"),
  sidebarLayout(
    sidebarPanel(
      sliderInput("x0", "Punto de comienzo horizontal:", min = 0, max = 121, value = 50),
      sliderInput("y0", "Punto de comienzo vertical:", min = 0, max = 90, value = 50),
      sliderInput("sigma", "Bandwidth (sigma):", min = 1, max = 30, value = 10)
    ),
    mainPanel(
      plotOutput("heatmapPlot")
    )
  )
)

server2 <- function(input, output, session) {

output$heatmapPlot <- renderPlot({
  # Calculate weights based on start proximity to (x0, y0)
  dist_sq <- (pases_a_messi$x - input$x0)^2 + (pases_a_messi$y - input$y0)^2
  sigma <- input$sigma
  weights <- exp(-dist_sq / (2 * sigma^2))
  
  # Normalize weights (important!)
  weights <- weights / sum(weights)

  # Prepare end point matrix
  end_points <- cbind(pases_a_messi$end_x, pases_a_messi$end_y)
  
  # Remove invalid entries
  valid_idx <- is.finite(weights) & rowSums(is.finite(end_points)) == 2
  weights <- weights[valid_idx]
  end_points <- end_points[valid_idx, ]
  
  # KDE bandwidth matrix
  H <- diag(sigma^2, 2)
  
  # KDE estimate
  kde_res <- kde(x = end_points, w = weights, H = H, compute.cont = FALSE)
  
  # Build data frame for ggplot
  df <- expand.grid(x = kde_res$eval.points[[1]], y = kde_res$eval.points[[2]])
  df$z <- as.vector(kde_res$estimate)
  
  # Plot with pitch
  ggplot(df, aes(x = x, y = y, fill = z)) +
    annotate_pitch(colour = "white", fill = "green4", alpha = 0.3, dimensions = pitch_statsbomb) +
    theme_pitch() +
    geom_raster(interpolate = TRUE, alpha = 0.8) +
    scale_fill_gradient(low = "green4", high = "red") +
    geom_point(aes(x = input$x0, y = input$y0), color = "blue", size = 4) +
    coord_fixed(xlim = c(0, 120), ylim = c(0, 80)) +
    labs(title = "Mapa de calor del KDE ponderado de destino de pases",
         subtitle = paste0("Ponderaado por su cercania a: (", input$x0, ", ", input$y0, ")"),
         fill = "Density")
})

}

shinyApp(ui2, server2)
```


# Analisis Carry

```{r}
df_carry <- eventos %>%
  filter(!type_name %in% c("Player On", "Tactical Shift", "Substitution", "Player Off")) %>%
  mutate(
    next_type = lead(type_name),
    next_team = lead(possession_team_name)
    ) %>%
  filter(type_name == "Carry") %>%
  group_by(player_name) %>%
  summarize(
    posicion = mfv(position_name)[1],
    carries = n(),
    carry_shots = sum(ifelse(next_type == "Shot", 1, 0)),
    carry_pass = sum(ifelse(next_type == "Pass", 1, 0)),
    carry_foul = sum(ifelse(next_type == "Foul Won", 1, 0)),
    carry_dribble = sum(ifelse(next_type == "Dribble", 1, 0)),
    carry_lost = sum(ifelse(possession_team_name != next_team, 1, 0), na.rm = T),
    distance_carried = sum(sqrt((end_x - x)**2 + (end_y - y)**2)),
    mean_x = mean(x),
    mean_y = mean(y)
  ) 
  

df_carry_pressure <- eventos %>%
  filter(!type_name %in% c("Player On", "Tactical Shift", "Substitution", "Player Off")) %>%
  mutate(
    next_type = lead(type_name),
    next_team = lead(possession_team_name)
    ) %>%
  filter(type_name == "Carry" & under_pressure == 1) %>%
  group_by(player_name) %>%
  summarize(
    carries_undp = n(),
    carry_shots_undp = sum(ifelse(next_type == "Shot", 1, 0)),
    carry_pass_undp = sum(ifelse(next_type == "Pass", 1, 0)),
    carry_foul_undp = sum(ifelse(next_type == "Foul Won", 1, 0)),
    carry_dribble_undp = sum(ifelse(next_type == "Dribble", 1, 0)),
    carry_lost_undp = sum(ifelse(possession_team_name != next_team, 1, 0), na.rm = T),
  )

df_dribble <- eventos %>%
  mutate(
    next_type = lead(type_name)
    ) %>%
  filter(type_name == "Dribble") %>%
  group_by(player_name) %>%
  summarize(
    dribbles = n(),
    complete_dribbles = sum(ifelse(outcome_name == "Complete", 1, 0))
  )
```

```{r}
df_carry_dribble <- df_partidos_jugador %>%
  left_join(df_carry, join_by(player_name == player_name)) %>%
  left_join(df_carry_pressure, join_by(player_name == player_name)) %>%
  left_join(df_dribble, join_by(player_name == player_name)) %>%
  mutate(
    carries_pg = carries/partidos,
    carries_x90 = carries*90/minutes,
    pressure_percent = carries_undp/carries,
    shots_percent = carry_shots/carries,
    shots_percent_undp = carry_shots_undp/carries_undp,
    pass_percent = carry_pass/carries,
    pass_percent_undp = carry_pass_undp/carries_undp,
    dribble_percent = carry_dribble/carries,
    dribble_percent_undp = carry_dribble_undp/carries_undp,
    foul_percent = carry_foul/carries,
    foul_percent_undp = carry_foul_undp/carries_undp,
    not_lost_percent = (carries-carry_lost)/carries,
    not_lost_percent_undp = (carries_undp-carry_lost_undp)/carries_undp,
    distance_pcarry = distance_carried/carries,
    distance_pg = distance_carried/partidos,
    distance_x90 = distance_carried*90/minutes,
    distance_xlost_carry = distance_carried/carry_lost,
    dribbles_pg = dribbles/partidos,
    dribbles_x90 = dribbles*90/minutes,
    dribble_success = complete_dribbles/dribbles
  ) %>%
  arrange(desc(carries))
```

```{r}
df_carry_dribble_f <- df_carry_dribble %>%
  filter(minutes > 225)

df_carry_dribble_offense <- df_carry_dribble_f %>%
  filter(posicion %in% offensive_positions)

valores_messi_carry <- c(
  calc_percentil(df_carry_dribble_offense, messi_nombre, "carries_x90"),
  calc_percentil(df_carry_dribble_offense, messi_nombre, "dribbles_x90"),
  calc_percentil(df_carry_dribble_offense, messi_nombre, "foul_percent"),
  calc_percentil(df_carry_dribble_offense, messi_nombre, "not_lost_percent"),
  calc_percentil(df_carry_dribble_offense, messi_nombre, "not_lost_percent_undp"),
  calc_percentil(df_carry_dribble_offense, messi_nombre, "dribble_success"),
  calc_percentil(df_carry_dribble_offense, messi_nombre, "distance_pcarry"),
  calc_percentil(df_carry_dribble_offense, messi_nombre, "distance_xlost_carry")
)

atributos_carry <- c("Conducciones", "Regates", "Faltas a favor", "Conducciones completas", "Conducciones completas bajo presion","Regates completos", "Distancia por conduccion", "Distancia por perdida")

df_percentil_carry <- data.frame(rbind(
  max = rep(100, length(valores_messi_carry)),
  min = rep(0, length(valores_messi_carry)),
  Messi = valores_messi_carry
))

# Asignar nombres de columnas
colnames(df_percentil_carry) <- atributos_carry

# Graficar
radarchart(df_percentil_carry,
           axistype = 1,
           pcol = "#1DA1F2",
           pfcol = scales::alpha("#1DA1F2", 0.4),
           plwd = 2,
           cglcol = "grey",
           cglty = 1,
           axislabcol = "black",
           vlcex = 0.8,
           title = "Perfil de conduccion de Messi (percentiles)")
```


# Defensa

```{r}
df_recovery <- eventos %>%
  filter(type_name == "Ball Recovery") %>%
  group_by(player_name) %>%
  summarize(
    posicion = mfv(position_name)[1],
    recoveries = n(),
    recovery_x = mean(x),
    recovery_y = mean(y)
  )

df_clearance <- eventos %>%
  filter(type_name == "Clearance") %>%
  group_by(player_name) %>%
  summarize(
    clearances = n(),
    clearance_outs = sum(ifelse(out == 1, 1, 0), na.rm = T)
  )

df_blocks <- eventos %>%
  filter(type_name == "Block") %>%
  group_by(player_name) %>%
  summarize(
    blocks = n(),
    block_x = mean(x),
    block_y = mean(y),
    block_outs = sum(ifelse(out == 1, 1, 0), na.rm = T)
  )

df_interception <- eventos %>%
  filter(type_name == "Interception") %>%
  group_by(player_name) %>%
  summarize(
    interceptions = n(),
    interception_x = mean(x),
    interception_y = mean(y),
    interception_success = sum(ifelse(outcome_name %in% c("Won", "Success In Play", "Success Out"), 1, 0))
  )
```

```{r}
df_defensa <- df_partidos_jugador %>%
  left_join(df_recovery, join_by(player_name == player_name)) %>%
  left_join(df_clearance, join_by(player_name == player_name)) %>%
  left_join(df_blocks, join_by(player_name == player_name)) %>%
  left_join(df_interception, join_by(player_name == player_name)) %>%
  mutate(
    recoveries_pg = recoveries/partidos,
    recoveries_x90 = recoveries*90/minutes,
    clearances_pg = clearances/partidos,
    clearances_x90 = clearances*90/minutes,
    blocks_pg = blocks/partidos,
    blocks_x90 = blocks*90/minutes,
    block_out_precent = block_outs/blocks,
    interceptions_pg = interceptions/partidos,
    interceptions_x90 = interceptions*90/minutes,
    interception_success_percent = interception_success/interceptions
  )
```

```{r}
df_defensa_f <- df_defensa %>%
  filter(minutes > 225)

df_defensa_offense <- df_defensa_f %>%
  filter(posicion %in% offensive_positions)

valores_messi_defensa <- c(
  calc_percentil(df_defensa_offense, messi_nombre, "recoveries_x90"),
  calc_percentil(df_defensa_offense, messi_nombre, "clearances_x90"),
  calc_percentil(df_defensa_offense, messi_nombre, "blocks_x90"),
  calc_percentil(df_defensa_offense, messi_nombre, "interceptions_x90"),
  calc_percentil(df_defensa_offense, messi_nombre, "interception_success_percent")
)

atributos_defensa <- c("Recuperaciones", "Despejes", "Bloqueos", "Intercepciones", "Intercepciones exitosas")

df_percentil_defensa <- data.frame(rbind(
  max = rep(100, length(valores_messi_defensa)),
  min = rep(0, length(valores_messi_defensa)),
  Messi = valores_messi_defensa
))

# Asignar nombres de columnas
colnames(df_percentil_defensa) <- atributos_defensa

# Graficar
radarchart(df_percentil_defensa,
           axistype = 1,
           pcol = "#1DA1F2",
           pfcol = scales::alpha("#1DA1F2", 0.4),
           plwd = 2,
           cglcol = "grey",
           cglty = 1,
           axislabcol = "black",
           vlcex = 0.8,
           title = "Perfil de defensa de Messi (percentiles)")
```


